Inventaris van het archief van het Nederlands Commissariaat te Bandung (Indonesië), 1951-1957
Nationaal Archief, Den Haag
- STUKKEN VAN BIJZONDERE AARD, II.
  - CODE 4 OPENBARE ORDE EN VOLKSGEZONDHEID, II.5
    - Openbare orde, algemeen, (z.d.); 368
      Oude code: 410
      lijst houdende opgave van civiele autoriteiten in Djawa Barat (West Java) en militaire autoriteiten in Bandung.
    - Vuurwapens, 1953; 369
      Oude code: 411
      stukken betreffende het vuistvuurwapen van F.P.M. de Winne.
    - Paspoorten, 1950-1956; 370
      Oude code: 413.11
      stukken betreffende de organisatie, instructies en procedurele regeling inzake het uitreiken van paspoorten.
      voor nationaliteitskwesties, zie inv.nrs. 192 t/m 334
    - Reisdocumenten, bewijzen van Nederlanderschap, 1950-1952; 371
      noodcertificaten afgegeven ten behoeve van immigratieautoriteiten als bewijs van Nederlanderschap nrs 1 t/m 37
      de namen in dit nummer zijn opgenomen in de index voor nationaliteitskwesties, zie inv.nrs. 192 t/m 334
    - Visa, richtlijnen, (z.d.); 372
      Oude code: 413.13
      richtlijnen inzake de procedures en wijze met betrekking tot de verstrekking van visa in het algemeen en aan Indonesische staatsburgers in het bijzonder. (schematisch overzicht)
    - Visa, register van afgifte, 1950-1957; 373
      register van afgifte van visa aan personen. (chronologisch)
    - Visa, persoonsregisters van aanvragen in behandeling, 1957; 374-375
      registers van personen inzake in behandeling zijnde visumaanvragen. (alfabetisch)
      - 1957, 374
      - november-december 1957, 375
    - Visa, persoonsregisters ten behoeve van aanvragen, (z.d.); 376-377
      registers van personen ten behoeve van visumaanvragen met vermelding van politieke partij, o.a. personen voorkomend in de provinciale en gemeentelijke verkiezingslijsten West Java. (alfabetisch)
      - A t/m Z, 376
      - K t/m T, 377
    - Toelating en registratie vreemdelingen in Indonesië, 1951-1955; 378
      Oude code: 413.24 (was gedeeltelijk 317.294 en 75)
      stukken betreffende de registratie van Nederlanders en andere vreemdelingen bij de immigratiedienst en andere registratieautoriteiten in Indonesië; gemeentelijke bevolkingsregistratie in Bandung; registratie van gedemobiliseerde Nederlandse militairen; samenstelling bevolking en inwoneraantallen van Bandung en opgaves van het aantal Nederlanders in het ressort Bandung naar gegevens van Indonesische immigratieautoriteiten.
      voor de consulaire registratie van Nederlanders in het ressort Bandung, zie inv.nrs. 190, 191 voor de aantallen Nederlanders in het ressort, zie inv.nr. 189
    - Gezondheidszorg Indonesië, 1950; 379
      Oude code: 431
      stukken betreffende de bevoegdheid tot het gebruik van het Rode Kruis-embleem in Indonesië; de opening van een medisch centrum te Bandung ten behoeve van het westerse bedrijfsleven.
    - Gezondheidszorg, kankertherapieën, 1955, 1957; 380
      stukken betreffende de kankertherapieën van dr. J. Samuels en dr. van Everdingen.
  - CODE 5 VERKEER, II.6
    - Havenwezen, 1952,1955; 381
      Oude code: 553 (was 317.23 en 600)
      stukken betreffende de opbouw van havenloodsen en de inkomsten uit accijnzen en invoerrechten in de haven van Tjirebon.
  - CODE 6 ECONOMISCHE AANGELEGENHEDEN, II.7
    - Economische berichtgeving, verstrekking gegevens, 1953-1956; 382
      Oude code: 600
      stukken betreffende de wijze van economische berichtgeving van het commissariaat; de verspreiding van economisch documentatiemateriaal; de verzameling en verstrekking van economische gegevens.
    - Economische berichtgeving, rapport van het Hoge Commissariaat, 1950; 383
      rapport van het Hoge Commissariaat betreffende de politiek-economische situatie in Indonesië tijdens de periode januari-april 1950.
    - Economische berichtgeving, maandberichten Algemeen Landbouw Syndicaat (ALS), 1954-1957; 384-385
      maandverslagen van de rayonvertegenwoordiger voor West- en Midden-Sumatra van het ALS
      - 1954-1955, 384
        (1954:augustus)
        (1955:maart-december)
      - 1956-1957, 385
        (1956:januari-oktober)
        (1957:februari-oktober)
        voor het ALS zie ook inv.nr.451
    - Economische berichtgeving, Ondernemersbond Voor Indonesië (OBI), ledenvergaderingen, 1951-1953, 1956; 386
      verslagen van de jaarlijkse algemene ledenvergaderingen en buitengewone ledenvergaderingen van de OBI over de jaren 1951-1953, alsmede een verslag van de liquidatievergadering van de OBI 1956.
    - Economische berichtgeving, Ondernemersbond Voor Indonesië (OBI), 14-daagse mededelingen aan de leden, 1950-1955; 387-397
      publicaties van de OBI "14-daagse mededelingen aan de leden".
      - nrs. 16-22 1950, 387
      - nrs. 1 -12 1951, 388
      - nrs. 13-24 1951, 389
      - nrs. 1 -12 (minus nr. 2) 1952, 390
      - nrs. 13-24 (minus nr. 20) 1952, 391
      - nrs. 1 -12 1953, 392
      - nrs. 13-24 1953, 393
      - nrs. 1 -12 1954, 394
      - nrs. 13-24 1954, 395
      - nrs. 1 -12 1955, 396
      - nrs. 13-24 1955, 397
    - Economische berichtgeving, Ondernemersbond Voor Indonesië (OBI), gezamenlijke ledencirculaires, 1950-1955; 398-403
      gezamenlijke ledencirculaires van de OBI "Cö.
      - 1950, 398
      - 1951, 399
      - 1952, 400
      - 1953, 401
      - 1954, 402
      - 1955, 403
    - Economische berichtgeving, Ondernemersbond Voor Indonesië (OBI), circulaires aan de leden, 1950-1956; 404-410
      circulaires aan de leden van de OBI "L".
      - 1950, 404
      - 1951, 405
      - 1952, 406
      - 1953, 407
      - 1954, 408
      - 1955, 409
      - 1956, 410
    - Economische berichtgeving, Nederlandse Kamer Van Koophandel In Indonesië (NEDKA), maandberichten, 1956-1957; 411
      publicaties van de NEDKA "maandberichten"
    - Economische berichtgeving, Nederlandse Kamer Van Koophandel In Indonesië (NEDKA), vertalingen, 1956-1957; 412
      publicaties van de NEDKA houdende vertalingen van bekendmakingen en circulaires van Indonesische autoriteiten.
    - Economische berichtgeving, Nederlandse Kamer Van Koophandel In Indonesië (NEDKA), circulaires "AD", 1956-1957; 413
      circulaires aan de deelnemers van de NEDKA "AD".
    - Economische berichtgeving, Nederlandse Kamer Van Koophandel in Indonesië (NEDKA), circulaires "C", 1956-1957; 414-415
      circulaires aan de deelnemers van de NEDKA "C".
      - 1956, 414
      - 1957, 415
    - Economische berichtgeving, Middenstands Vereniging Bandung (MVB), circulaires, 1951-1957; 416-422
      circulaires aan de leden van de MVB.
      - 1951, 416
        (voorstukken 1949)
      - 1952, 417
      - 1953, 418
      - 1954, 419
      - 1955, 420
      - 1956, 421
      - 1957, 422
    - Economische berichtgeving, Middenstands Vereniging Bandung (MVB), ziekenfonds, 1952-1956; 423
      stukken betreffende de oprichting van een ziekenfonds van de MVB; de eventuele aansluiting van commissariaatsgesteunden bij het ziekenfonds MVB.
      voor medische zorg, zie inv.nr. 485; voor steunverlening door het commissariaat, zie inv.nr. 497
    - Coöperatiewezen in Indonesië, 1953; 424
      Oude code: 610.2
      stukken betreffende een congres in Bandung van de centrale organisatie voor het coöperatiewezen in Indonesië; de opening van een coöperatieve vrouwenbank in Bandung; de ontwikkeling van het dessacoöperatiewezen op West Java; visserijcoöperaties in Indonesië
      voor bankzaken, zie ook inv.nrs. 438, 439; voor visserij zie ook inv.nr. 457
    - Financiële berichtgeving, algemeen, 1950; 425
      Oude code: 611.0
      circulaire houdende een vertaling van de financiële en economische paragraaf van de door de Indonesische minister-president Natsir uitgesproken regeringsverklaring in de vergadering van het parlement van 21-9-1950.
      voor de retroacta inzake openbare geldmiddelen, zie inv.nr. 607
    - Financiële berichtgeving, Deviezeninstituut Indonesië (LAAPLN), besluiten, 1952-1953; 426
      besluiten van de raad van toezicht van LAAPLN.
    - Financiële berichtgeving, Deviezeninstituut Indonesië (LAAPLN), bekendmakingen "A", 1952-1957; 427
      bekendmakingen "A" van de directie van LAAPLN.
    - Financiële berichtgeving, Deviezeninstituut Indonesië (LAAPLN), mededelingen "B", 1952-1957; 428-433
      mededelingen "B" aan de banken van LAAPLN.
      - 1952, 428
      - 1953, 429
      - 1954, 430
      - 1955, 431
      - 1956, 432
      - 1957, 433
    - Financiële berichtgeving, Deviezeninstituut Indonesië (LAAPLN), circulaires "C", 1952-1957; 434-437
      circulaires "C" van het LAAPLN.
      - 1952-1953, 434
      - 1954-1955, 435
      - 1956, 436
      - 1957, 437
    - Bankzaken, algemeen, 1953-1954; 438
      Oude code: 611.2
      stukken betreffende de wijziging van de naam Van de Javasche in die van Bank Indonesia; de reputatie van de Bank Propinsi Djawa Barat; de rechthebbenden op vooroorlogse saldi van de militaire sociëteit Bandung bij de spaarbank Bandung.
      voor bankzaken, zie ook inv.nr. 424; voor de spaarbank te Bandung, zie ook inv.nr. 439
    - Spaarbank te Bandung, 1952, 1954-1955; 439
      jaarverslagen van de spaarbank te Bandung over 1952, 1954-1955.
      voor bankzaken, zie ook inv.nrs. 424 en 438
    - Deviezenbepalingen, 1950-1952; 440
      Oude code: 611.442
      stukken betreffende de gevolgen van de monetaire maatregelen van de Indonesische regering voor de Nederlandse middenstand te Bandung; spaarremiseregeling overheidsdienaren Nederlanders over 1951.
    - Deviezentransfers, 1954-1956; 441
      Oude code: 611.444
      stukken betreffende de delegaties van W. de Groot en A.C. Ingenegeren, bij wijze van voorbeeld bewaard.
    - Begrotingen Indonesië, 1952; 442
      Oude code: 612.1
      circulaire houdende een nota van het ministerie van financiën betreffende de toestand van 's-lands financiën bij de begroting van de R.I. voor de dienstjaren 1952 en 1953.
    - Begrotingen provincie West Java, 1953; 443
      stukken betreffende het tekort op de begroting van de provincie West Java over het jaar 1954.
    - Belastingen, 1952-1954; 444
      Oude code: 612.2
      stukken betreffende de Nederlands-Indonesische overeenkomst inzake dubbele belastingen; de heffing van volledige american income tax over effecten van Nederlanders in Indonesië; de heffing van 25% overgangsbelasting op de dessa; belastbaarheid van sociale uitkeringen verstrekt door de Nederlandse commissariaten in Indonesië.
    - Nederlandse economische belangen, 1953-1954; 445
      Oude code: 613.03
      stukken betreffende opgaves van Nederlandse bedrijven gevestigd in het ressort Bandung, alsmede een verslag over de Nederlandse gemeenschap in het ressort Bandung.
      voor de Nederlandse gemeenschap in Bandung, zie ook inv.nr. 189; voor Nederlandse verenigingen in het ressort, zie ook inv.nr. 511
    - Huisvesting van Nederlanders in Bandung, 1954-1955; 446
      Oude code: 613.11
      stukken betreffende de ontruiming van 's-lands woningen door gewezen Nederlandse overheidsdienaren; handel in Bandungse woonruimte.
      voor woonruimte in Bandung, zie ook inv.nr. 148
    - Handelsbemiddeling, 1953; 447
      Oude code: 613.210
      stukken betreffende de centrale regeling voor handelsbemiddeling via de economische afdeling van het Hoge Commissariaat te Djakarta.
    - Produkten, rijst, 1952; 448
      Oude code: 613.22
      stukken betreffende een conferentie te Bandung van de International Rice Commission.
    - Marktprijzen in Bandung, 1951-1957; 449
      Oude code: 613.220.4
      stukken betreffende de maandelijkse opgaves van prijzen op de pasar te Bandung.
    - Landbouw, algemeen, 1952-1954; 450
      Oude code: 63
      stukken betreffende de landbouwsituatie in Indonesië en West Java in het algemeen, in het bijzonder rijstopkopingen door de Indonesische overheid; de droogte op West Java; adviezen inzake moderne landbouwmethodes, alsmede een artikel van J.Schweizer inzake ontwikkeling en landbouw in Indonesië.
    - Landbouw, Algemeen Landbouw Syndicaat (ALS), 1952; 451
      stukken betreffende de vertegenwoordiging van het ALS in het rayon Sukabumi/Tjiandur.
      voor de rapportage van het ALS, zie inv.nrs. 384, 385
    - Landbouw, Algemeen Syndicaat voor Suikerfabrieken in Indonesië (ASSI), 1954; 452
      stukken betreffende de vergadering dd. 7-12-1954 van het departement Tjiribon van het ASSI.
    - Landbouwondernemingen, personeel, 1950; 453
      stukken betreffende opgaves van het stafpersoneel op landbouwondernemingen in de rayons Bandung, Garut, Puwakarta en Tarikmalaja.
    - Landbouwondernemingen, grondrechten, 1950-1952; 454
      stukken betreffende kleinlandbouwpercelen voor minvermogenden Europeanen; verlenging van westerse rechten op grond; agrarische bedrijfszekerheid; teruggave van ondernemingen; onwettige grondoccupatie aan de oostkust van Sumatra; status van ondernemingen op West Java; opvattingen van de R.I. inzake eigendom; aanwezigheid en afschaffing van gewapende ondernemingswachten.
    - Landbouwondernemingen, verkoop, 1954-1955; 455
      stukken betreffende de verkoop van cultuurondernemingen door Europeanen aan Chinezen, Arabieren en Indonesiërs.
      voor grondrechten, zie ook inv.nrs. 341 t/m 356
    - Bosbouw, 1953-1955; 456
      stukken betreffende de plannen voor herbebossing van West Java.
    - Visserij, 1953-1957; 457
      Oude code: 635
      stukken betreffende de opbrengst van visvangst op West Java; de ontwikkeling van de binnenvisserij op West-Java; een door W.H. Bloemers opgezette zeevisserijopleiding te Bandegan; de 7e Indo-Pacific visserijconferentie te Bandung.
      voor visserijcoöperaties, zie inv.nr. 424
    - Industrie, 1953-1954; 458
      Oude code: 641
      stukken betreffende de uitbreiding van industrieën op West Java; textielindustrie in Bandung en Madjalaja.
    - Mijnbouw, 1952-1953; 459
      Oude code: 642
      stukken betreffende de toezending van modellen voor de aanvraag van mijnconcessievergunningen; de vindplaatsen van het metaal titanium in Indonesië.
    - Emigratie, algemeen, 1956-1957; 460
      Oude code: 65
      stukken betreffende het jaarverslag van de emigratieafdeling van het Hoge Commissariaat over 1955; bagagevrijdom en rijksvoorschotten voor uit Indonesië emigrerende Nederlanders.
    - Emigratie, Australië, 1950-1957; 461-462
      stukken betreffende richtlijnen inzake het verlenen van bemiddeling bij emigratie van Indonesië naar Australië; mogelijkheden voor emigranten; individuele gevallen bij wijze van voorbeeld bewaard.
      - 1950-1953, 461
      - 1954-1957, 462
    - Emigratie, Brazilië, 1952-1956; 463
      stukken betreffende richtlijnen inzake het verlenen van bemiddeling bij emigratie van Indonesië naar Brazilië; mogelijkheden voor emigranten; individuele gevallen bij wijze van voorbeeld bewaard.
    - Emigratie, Canada, 1952-1957; 464
      stukken betreffende richtlijnen inzake het verlenen van bemiddeling bij emigratie van Indonesië naar Canada; mogelijkheden voor emigranten; individuele gevallen bij wijze van voorbeeld bewaard.
    - Emigratie, Nieuw-Guinea, 1950-1956; 465-466
      stukken betreffende richtlijnen inzake de toelating tot Nieuw-Guinea van emigranten vanuit Indonesië en inzake bemiddeling bij overtocht; informatie voor en mogelijkheden voor kolonisten; individuele gevallen bij wijze van voorbeeld bewaard.
      - 1950-1952, 465
      - 1953-1956, 466
    - Emigratie, vrouwelijke arbeidskrachten voor Nieuw Guinea, 1952-1953; 467
      Oude code: 65 (was 131.2)
      stukken betreffende de werving en bemiddeling bij uitzending van vrouwelijke arbeidscontractanten voor Nieuw-Guinea.
    - Emigratie, Nieuw-Zeeland, 1950-1957; 468
      stukken betreffende richtlijnen inzake het verlenen van bemiddeling bij emigratie van Indonesië naar Nieuw-Zeeland; mogelijkheden voor emigranten; individuele gevallen bij wijze van voorbeeld bewaard.
    - Emigratie, Suriname en de Nederlandse Antillen, 1950-1952, 1956; 469
      stukken betreffende richtlijnen inzake het verlenen van bemiddeling bij emigratie van Indonesië naar Suriname en de Nederlandse Antillen; mogelijkheden voor emigranten.
    - Emigratie, Venuzuela, 1952; 470
      stukken betreffende emigratiemogelijkheden voor Indische Nederlanders naar Zuidamerikaanse landen, in het bijzonder Venuzuela.
    - Emigratie, Verenigde Staten van Amerika, 1952-1957; 471
      stukken betreffende richtlijnen inzake het verlenen van bemiddeling bij emigratie van Indonesië naar de V.S.; individuele gevallen bij wijze van voorbeeld bewaard.
    - Transmigratie Indonesië, 1953, 1957; 472
      Oude code: 651 (was 170.1 en 823.1)
      stukken betreffende transmigratie naar Zuid-Sumatra en uit West Java.
    - Arbeidsconflicten, algemeen, 1953-1955; 473
      Oude code: 661.3
      stukken betreffende het aantal arbeidsconflicten in Indonesië tussen 1950 en 1952; een bankstaking in Bandung; de houding van het hoofd arbeidsinspectie Bandung inzake individuele arbeidsconflicten; werkwijze van de commissariaten bij het verlenen van bemiddeling bij individuele arbeidsconflicten.
    - Arbeidsconflicten, Algemeen Landbouw Syndicaat (ALS) en Sarburpi, 1950-1953; 474
      stukken betreffende de onderhandelingen tussen het ALS en de vakbond Sarburpi inzake loon en secundaire arbeidsvoorwaarden over 1950; de beslissing van de centrale commissie ter beslechting van arbeidsconflicten in een loongeschil tussen het ALS en Sarburpi.
    - Arbeidsconflicten, op naam, 1953-1956; 475
      stukken betreffende arbeidsconflicten tussen individuele werknemers en werkgevers. (alfabetisch geordend naar de naam van de werknemer)
      de namen van de werknemers en werkgevers of bedrijven zijn opgenomen in de index
    - Vakverenigingen, 1951-1953; 476
      Oude code: 668
      stukken betreffende de vergaderingen van de commissie van vertegenwoordigers van vakverenigingen te Bandung (CVV); de besprekingen tussen de Spoorbond en de DELI-spoorwegmij inzake het in dienstnemen van voormalige ambtenaren van Europese oorsprong; het eerste congres van de Indonesische ambtenarenbond SSKA, alsmede de organen Bandungs Spoortje nrs. 1 en 2 -1951 en Mededelingen van de Spoorbond Afdeling Bandung nr. 3-1953.
  - CODE 7 SOCIALE AANGELEGENHEDEN, II.8
    - Kerstacties, 1952-1957; 477
      Oude code: 711
      stukken betreffende de organisatie van en de inzameling voor kerstacties.
    - Koningin Wilhelminafonds, 1952-1957; 478
      stukken betreffende de donaties van het personeel van het commissariaat aan het Koningin Wilhelminafonds.
    - Vereniging tot behartiging van belangen van Nederlandse longlijders, 1954-1957; 479
      stukken betreffende de donaties van het personeel van het commissariaat aan de vereniging tot behartiging van belangen van Nederlandse longlijders.
    - Pro Patria, 1955; 480
      stukken betreffende klachten over de pakketdistributie van Pro Patria voor armlastige Nederlanders in Bandung.
    - Particuliere schenking, 1955; 481
      correspondentie inzake de schenking van W.H.S. de Senerpont Domis ten behoeve van armlastige Indische Nederlanders in Bandung.
    - Inundatie Nederland, 1953-1954; 482
      Oude code: 712
      stukken betreffende de watersnoodramp in Zeeland 1953; de activiteiten van het centraal comité watersnood Nederland en het watersnood comité op Java; donaties van particulieren; verkoop watersnoodspeldjes; reservering kledingoverschotten van hulpacties voor armlastige Nederlanders in Indonesië.
      in dit nummer bevinden zich 50 watersnoodspeldjes
    - Ramp te Tjiawi, 1953; 483
      stukken betreffende een inzamelingsactie onder het personeel van het commissariaat ten behoeve van slachtoffers van terreuracties te Tjiawi.
    - Sociale zorg in Bandung, algemeen, 1950-1951; 484
      Oude code: 72
      stukken betreffende een opgave van jeugd- en andere opvangtehuizen; lijst van Nederlandse particuliere sociale organisaties; opgave van armlastige Nederlanders in instellingen, alsmede een jaarverslag over 1950 van de afdeling steunverlening Bandung en Tjimahi.
    - Medische zorg, 1951-1957; 485
      Oude code: 721
      stukken betreffende de medische zorg ten behoeve van Nederlanders in Indonesië, in het bijzonder tuberculosepatiënten; de situatie in ziekenhuizen binnen het ressort; regelingen voor medische specialisten te Bandung.
      voor ziekenfondskwesties, zie inv.nr 423
    - Zorg voor ouden van dagen, 1951-1955; 486
      Oude code: 723.0
      stukken betreffende het bejaardentehuis "Malaber"; de oprichting en het beheer van een Nederlands bejaardentehuis door de stichting "Indisch Bronbeek"; het verlenen van bemiddeling bij de opname van Nederlandse bejaarden in tehuizen; bestuurswisselingen bij verschillende Nederlandse bejaardenstichtingen.
    - Pensioenen, algemeen, 1950-1957; 487
      Oude code: 723.1
      stukken betreffende de pensioenmaatregelen van de R.I. ten aanzien van afvloeiende ambtenaren; de uitvoering van de wet buitengewoon pensioen zeelieden en oorlogsslachtoffers; pensioenen in het kader van de garantiewet; A.O.W.-voorziening voor Nederlanders in Indonesië, alsmede instructies inzake het verlenen van bemiddeling bij en het verstrekken van inlichtingen over de uitbetaling van pensioenen.
    - Pensioenen, op naam, 1950-1957; 488
      stukken betreffende het verlenen van bemiddeling bij de vaststelling en uitbetaling van pensioenen van individuele personen.
    - Pensioenen, verzamelde voorschriften, (z.d.); 489
      instructies betreffende pensioenen, onderstanden, gratificatiën en tegemoetkomingen voor de onder het KNIL ressorterende militairen, dienst- en reserveplichtigen en ander personeel en hun nabestaanden.
      (V.V.P. uitgave 1949)
    - Pensioenen, afvloeiing ambtenaren, (z.d.); 490
      instructies betreffende mogelijkheden en moeilijkheden bij pensioen, evenredig pensioen, wachtgeld, onderstand e.d. voor overheidsdienaren, gewezen overheidsdienaren en nagelaten betrekkingen van Nederlandse nationaliteit in Indonesië.
      (uitgave 1950)
    - Pensioenen, bezoldiging en gerechtigdheid afvloeiende ambtenaren, 1950-1957; 491
      stukken betreffende bezoldigings- en pensioengerechtigdheidsregelingen met betrekking tot de pensioenen van gewezen overheidsdienaren en nagelaten betrekkingen van Nederlandse nationaliteit in Indonesië.
    - Pensioenen, betalingsregelingen afvloeiende ambtenaren, 1950-1957; 492
      stukken betreffende de betalingsregelingen inzake de pensioenen van gewezen overheidsdienaren en nagelaten betrekkingen van Nederlandse nationaliteit in Indonesië (met inhoudsopgave).
      (voorstukken 1946-1949)
      de inventarisnummers 489 t/m 492 zijn onderdeel van de instructiebescheiden van D.M. Kan, specialist van het commissariaat op het gebied van pensioenen, in het bijzonder de pensioenen van afvloeiende ambtenaren
    - Onderstandsuitkeringen Algemene Oorlogsongevallen Regeling (A.O.O.R.), uitbetaling, 1953-1957; 493
      stukken betreffende de uitbetaling van gelden krachtens de A.O.O.R.
    - Onderstandsuitkeringen Algemene Oorlogsongevallen Regeling (A.O.O.R.), besluiten, 1954-1957; 494-495
      besluiten van toekenning tot uitkering van gelden ingevolge de A.O.O.R.
      (met voorberekeningsstaten)
      - nrs. 10005-10500, 494
        (uit de serie)
      - nrs. 10501-11397, 495
        de inventarisnummers 493 t/m 495 behoren van oorsprong tot het archief van de rayonvertegenwoordiger MAWE te Bandung
    - Jeugdzorg, 1952-1955; 496
      Oude code: 724
      stukken betreffende de werkzaamheden en bestuurssamenstellingen van het Indo-Eenheids Verbond-jeugdcontact en de stichting Gecombineerde Raad voor het Bandungs jeugdcontact.
    - Belangenbehartiging, bijstand aan Nederlanders, 1950-1954, 1957; 497
      Oude code: 725.0
      stukken betreffende richtlijnen inzake de organisatie en wijze van steunverlening en andere vormen van bijstand aan Nederlanders in Bandung.
    - Belangenbehartiging, Nederlandse Sociale Raden, 1953; 498